臺灣基隆地方法院基隆簡易庭小額民事判決
110年度基小字第1913號
原      告  中國信託商業銀行股份有限公司


法定代理人  利明献  
訴訟代理人  顏孝辰  



被      告  呂逸群  

上列當事人間請求清償債務事件，本院於民國110年10月28日言
詞辯論終結，判決如下：
    主  文
被告應給付原告新臺幣貳萬零捌佰壹拾參元，及其中新臺幣貳萬
零伍佰肆拾元自民國一百零九年十一月六日起至清償日止，按年
息百分之十五計算之利息。
訴訟費用新臺幣壹仟元由被告負擔。
本判決得假執行。
    事實及理由要領
一、原告起訴主張：
　　被告前於民國102年5月9日與原告訂立信用卡使用契約，領
    用原告所發行之信用卡(卡號0000000000000000)，依約被告
    即得至特約商店刷卡消費使用，並約定被告應於當期繳款截
    止日前全數繳付，或採循環信用方式於每月繳款截止日前繳
    付當期最低應繳金額，如未依約履行，即喪失一切期限利益
    ，全部債務視為到期，未償還款項則按年息20%(自104年9月
    1日起調整為15%)計付利息。詎被告嗣未依約繳付本息，迄
    至109年11月5日止，共積欠消費款新臺幣（下同）20,540元
    、利息273元，合計20,813元未清償，為此爰依兩造間信用
    卡使用契約之法律關係提起本件訴訟，並聲明如主文第一項
    所示。
二、被告到庭陳稱其確曾申請本件信用卡使用，惟其現無資力償
    還原告請求之金額等語。
三、經查，原告主張之上開事實，業據提出與其主張相符之簡易
    申請書、信用卡約定條款、帳務明細資料查詢等件影本為證
    ，且為被告所不爭執，應堪信為真實。至被告雖辯稱其目前
    無力清償，惟按有無資力償還，乃執行問題，不能據為不履
    行義務之抗辯，故被告所辯，並非得拒絕給付之法律上理由
    ，自難憑採。從而，原告依兩造間信用卡使用契約之法律關
    係，請求被告給付如主文第一項所示之本金及利息，為有理
    由，應予准許。
四、本件第一審裁判費為1,000元，爰依職權確定前開訴訟費用
    由敗訴之被告負擔。
五、本判決係適用小額訴訟程序所為被告敗訴之判決，依民事訴
    訟法第436條之20之規定，應依職權宣告假執行，爰依職權
    宣告之。
六、據上論結，本件原告之訴為有理由，依民事訴訟法第436條
    之19第1項、第436條之20、第436條之23、第436條第2項、
    第87條第1項、第78條，判決如主文。
中　　華　　民　　國　　110 　年　　11　　月　　11　　日
                  基隆簡易庭法  官  姚貴美
以上正本係照原本作成。
對於本件判決如有不服，應於收受送達後20日內向本院提出上訴
書狀，上訴於本院合議庭，並按他造當事人之人數附具繕本。
當事人之上訴，非以判決違背法令為理由不得為之，上訴狀應記
載上訴理由，表明下列各款事項：
㈠原判決所違背之法令及其具體內容。
㈡依訴訟資料可認為原判決有違背法令之具體事實。如委任律師
  提起上訴者，應一併繳納上訴審裁判費。
中　　華　　民　　國　　110 　年　　11　　月　　11　　日
                            書記官　湯惠芳